臺灣宜蘭地方法院刑事裁定
111年度撤緩字第35號
聲  請  人  臺灣宜蘭地方檢察署檢察官
受  刑  人  呂家瑋


上列被告因違反毒品危害防制條例案件，經檢察官聲請撤銷緩刑
之宣告（111年度執聲字第340號），本院裁定如下：
    主  文
呂家瑋之緩刑宣告撤銷。
    理  由
一、聲請意旨略以：受刑人呂家瑋前因違反毒品危害防制條例、
    藥事法等案件，經本院於民國110年11月11日以109年度訴字
    第381號判決判處有期徒刑1年9月、7月，應執行有期徒刑2
    年、緩刑5年，於110年12月9日確定在案。惟受刑人於緩刑
    期間內再犯贓物等案，經臺灣新北地方檢察署以111年度偵
    字第18769、25081號起訴。又因違反毒品危害防制條例、詐
    欺等案件，現由臺灣宜蘭地方檢察署（下稱宜蘭地檢署）檢
    察官以110年度毒偵字第890號、111年度偵字第645號偵查中
    ，符合保安處分執行法第74條之2第1款之事由。又受刑人於
    111年6月15日至宜蘭地檢署報到外，迄今未再至該署報到，
    符合保安處分執行法第74條之2第2、4款之事由。又受刑人
    於111年7月10日未經臺灣宜蘭地方檢察署檢察官許可而出境
    ，符合保安處分執行法第74條之2第5款之事由。受刑人違反
    保安處分執行法第74條之2第1、2、4、5款規定情節重大，
    顯然緩刑對其難收矯治之效，爰依刑事訴訟法第476條規定
    ，聲請撤銷其緩刑之宣告等語。
二、按受保護管束人在保護管束期間內，應遵守左列事項：一、
    保持善良品行，不得與素行不良之人往還。二、服從檢察官
    及執行保護管束者之命令。三、不得對被害人、告訴人或告
    發人尋釁。四、對於身體健康、生活情況及工作環境等，每
    月至少向執行保護管束者報告一次。五、非經執行保護管束
    者許可，不得離開受保護管束地；離開在10日以上時，應經
    檢察官核准；受保護管束人違反前條各款情形之一，情節重
    大者，檢察官得聲請撤銷保護管束或緩刑之宣告，保安處分
    執行法第74條之2、第74條之3第1項分別定有明文。
三、經查：
  ㈠本案受刑人之住所設於宜蘭縣○○鄉○○○路00號，有受刑人之個
    人戶籍資料查詢結果1紙在卷可稽，是本案由宜蘭地檢署檢
    察官聲請本院裁定撤銷受刑人之緩刑宣告，本院有管轄權。
    而受刑人前因違反毒品危害防制條例等案件，經本院於110
    年11月11日以109年度訴字第381號判決判處有期徒刑1年9月
    、7月，應執行有期徒刑2年、緩刑5年，緩刑期間付保護管
    束，並應於本判決確定後1年內，向檢察官指定之政府機關
    、政府機構、行政法人、社區或其他符合公益目的之機構或
    團體提供120小時之義務勞務，於110年12月9日確定等情，
    有上開判決書及受刑人之臺灣高等法院被告前案紀錄表各1
    份在卷可稽，並經本院核閱卷證後確認無訛。
  ㈡受刑人於111年4月7日至宜蘭地檢署執行科報到時，業經告知
    其所犯上開案件經本院判處有期徒刑2年、緩刑5年，緩刑期
    間付保護管束，並應遵守保安處分執行法第74條之2規定事
    項等情，有執行筆錄1份在卷可憑；又受刑人於同日復至宜
    蘭地檢署觀護人室報到，已閱畢「臺灣宜蘭地方檢察署受保
    護管束人應遵守事項暨報到具結書」，其內容亦經觀護人當
    場解說，受刑人已完全瞭解，當絕對遵從，若有違反應遵守
    事項之情形因而被撤銷假釋、緩刑或保護管束，絕無異議等
    情，有受刑人簽署之上開該具結書1份在卷可查，該具結書
    中並已載明「受保護管束期間如欲離開宜蘭地區應以書面或
    電話報告經觀護人許可，如離開10日以上時，應提出書面聲
    請，經觀護人轉呈檢察官核准」等語，足認受刑人對於保安
    處分執行法第74條之2第4款、第5款之規定，已清楚瞭解。
    受刑人僅於111年6月15日至宜蘭地檢署報到，但未完成尿液
    檢驗經告誡乙次，其後受刑人於同年7月13日、8月12日經宜
    蘭地檢署檢察官合法通知，均未再遵期報到之事實，有該署
    歷次告誡函暨送達證書、觀護人簽呈附卷可考。經查詢受刑
    人業於同年7月10日出境，直至同年9月6日入境，此有入出
    境資訊連結作業1紙存卷可參，卷內復無檢察官核准受刑人
    出境之相關資料，其未經檢察官核准即擅自出境，出境期間
    非短，受刑人於本院訊問時陳稱：當時去泰國是因為那裏賺
    錢很快等語，由此觀之，受刑人於本院109年度訴字第381號
    判決確定後，未知珍惜法院諭知緩刑所給予改過遷善之機會
    ，無正當理由不配合檢察官之執行指揮，未遵期向執行保護
    管束之宜蘭地檢署觀護人報到，使檢察官及觀護人無從對其
    執行保護管束。此外，受刑人因未到案執行觀察、勒戒，業
    經宜蘭地檢署於111年9月2日發佈通緝等情，嗣於入境時始
    緝獲在案，有臺灣高等法院通緝記錄表在卷可參，受刑人既
    於緩刑期內之另案中有逃匿之事實，益證其對於司法之服從
    度低，無從期待受刑人繼續接受保護管束而達成教化之目的
    ，足認受刑人恣意、放任保護管束不顧，無視緩刑恩典，亦
    無配合或服從保護管束命令之意，非如原宣告緩刑之確定判
    決所稱「知所警惕」，堪認受刑人違反保安處分執行法第74
    條之2 第2 款、第4 款、第5款應遵守事項情節重大，是本
    院認原宣告之緩刑對受刑人已難收其預期效果，而有執行刑
    罰之必要。
四、綜上所述，聲請人主張受刑人有保安處分執行法第74條之2
    第2 、4、5 款及保安處分執行法第74條之3 第1 項之撤銷
    緩刑事由，聲請撤銷受刑人本案緩刑之宣告，為有理由，應
    予准許。至聲請人主張受刑人有保安處分執行法第74條之2 
    第1 款之撤銷緩刑事由，聲請撤銷受刑人本案緩刑之宣告，
    惟因聲請事實有上述部分已足裁定撤銷本案緩刑之宣告，爰
    不另論述其餘部分聲請之諭知，併此敘明。
據上論斷，應依刑事訴訟法第476條，保安處分執行法第74條之3
第1項，裁定如主文。　　
中　　華　　民　　國　　111 　年　　11　　月　　8 　　日
                  刑事第四庭  法  官　楊心希
以上正本證明與原本無異。
如不服本裁定，應於送達後5日內，向本院提出抗告狀（應附繕
本）。
                              書記官　邱淑秋
中　　華　　民　　國　　111 　年　　11　　月　　8 　　日